【裁判字號】    97,易,2036
【裁判日期】    971113
【裁判案由】    竊盜
【裁判全文】
臺灣臺北地方法院刑事判決              97年度易字第2036號
公  訴  人  臺灣臺北地方法院檢察署檢察官
被      告  己○○
                    （另案在臺灣臺北監獄執行中）
上列被告因竊盜案件，經檢察官提起公訴（九十七年度偵字第一
四○六、第四一○四號），被告於準備程序中先就被訴事實為有
罪之陳述，經本院告以簡式審判之旨，並聽取當事人之意見後，
本院合議庭裁定行簡式審判程序後，判決如下：
    主  文
己○○竊盜，累犯，處有期徒刑肆月。又於夜間侵入有人居住之
建築物竊盜，累犯，處有期徒刑捌月。又於夜間侵入有人居住之
建築物竊盜，累犯，處有期徒刑捌月。又於夜間侵入有人居住之
建築物竊盜，累犯，處有期徒刑捌月。又竊盜，累犯，處有期徒
刑肆月。應執行有期徒刑貳年壹月。
    事  實
一、己○○前(一)於民國九十年間，因竊盜案件，經臺灣桃園地方
    法院以九十年易字第二○○六號刑事判決，判處有期徒刑五
    月確定；(二)於民國九十一年間，又因竊盜案件，經臺灣板橋
    地方法院（下稱板橋地院）以九十一年度易字第六一六號刑
    事判決，判處有期徒刑七月，己○○不服提起上訴，嗣撤回
    上訴而確定，上開(一)、(二)所示之二罪刑，復經板橋地院以九
    十一年度聲字第二一二三號裁定，合併定應執行刑為有期徒
    刑十一月確定；(三)於九十一年間，再因竊盜案件，經板橋地
    院以九十一年度易字第三○九六號刑事判決，判處有期徒刑
    十月確定，並連同上述(一)、(二)所定之應執行刑部分接續執行
    ，於九十三年二月三日縮短刑期執行完畢；(四)於民國九十四
    年間，因詐欺案件，經板橋地院以九十四年度訴字第九六八
    號刑事判決判處有期徒刑八月，己○○不服提起上訴，嗣撤
    回上訴而確定；(五)於九十五年間，因竊盜案件，經臺灣高等
    法院以九十五年度上訴字第八八六號刑事判決，判處有期徒
    刑二年，經最高法院以九十五年度臺上字第四二○九號刑事
    判決駁回己○○之上訴而確定；上開(四)所示之罪刑，後經板
    橋地院以九十六年度聲減字第三八三八號裁定，減為有期徒
    刑四月，並連同上述(五)所示之罪刑，合併定應執行刑為有期
    徒刑二年三月又十五日確定，於九十六年九月二十六日縮短
    刑期執行完畢。
二、己○○竟不知悛悔，而為下列竊盜犯行：
  (一)於九十六年十月初某日十六時許，在臺北市○○區○○路一
    百九十九號青年公園籃球場內，趁戊○○疏於注意之際，趁
    機徒手竊取戊○○所有放置於籃球場旁椅子上之包包一個，
    包包內有不詳廠牌行動電話一支（序號：00000000
    0000000號）、機車鑰匙一支及大鎖鑰匙一支等財物
    。
  (二)於九十六年十月十一日凌晨某時許之夜間，在臺北市○○區
    ○○街二百五十號臺北醫學院附設醫院（下稱臺北醫學院）
    某病房內，趁甲○○疏於注意之際，趁機徒手竊取甲○○所
    有放置於病床旁之不詳廠牌行動電話一支（序號：0000
    00000000000號）。
  (三)於九十六年十月十四日二十時許之夜間，在臺北市○○區○○路八十七號臺北市立聯合醫院忠孝院區（下稱忠孝醫院）
    十樓一○一七號病房內，趁乙○○疏於注意之際，趁機徒手
    竊取乙○○所有之皮包一個，皮包內有不詳廠牌行動電話一
    支（序號：000000000000000號，起訴書誤
    載為000000000000000號，應予更正）及新
    臺幣二千元等財物。
  (四)於九十六年十月十七日十八時三十分許之夜間，在臺北市○○區○○路三段一百十一號臺北市立聯合醫院萬芳院區（下
    稱萬芳醫院）六樓六一七號病房內，趁丁○○疏於注意之際
    ，趁機徒手竊取丁○○所有放置於病床旁之皮包一個，皮包
    內有不詳廠牌行動電話二支（其中一支序號：000000
    000000000號）、新臺幣一百元、電話卡一百張、
    國際電話卡五張、項鍊一條、手鐲二只及五千元越南硬幣一
    枚等財物。
  (五)於九十六年十月十九日十七時許，在臺北市○○區○○街二
    百五十號臺北醫學院Ｂ棟十樓十九號病房內，趁丙○○疏於
    注意之際，趁機徒手竊取丙○○所有之皮包一個，皮包內有
    ＳＨＡＲＰ牌行號Ｔ八一行動電話一支（序號：00000
    0000000000號）、ＰＨＳ牌行號Ｔ一○○○行動
    電話一支（序號不詳）、丙○○之身分證、行照、駕照、第
    一商業銀行及中國信託商業銀行提款卡各一張、眼鏡一副、
    ＰＳＰ掌上型充電器一個及新臺幣一百餘元等財物。
三、嗣因己○○將上揭(五)竊得之丙○○所有ＳＨＡＲＰ牌行號Ｔ
    八一行動電話銷贓予不知情之李兩傳，再由李兩傳出售予不
    知情之李明蓮後，經員警以行動電話序號循線追查，始悉上
    情。
四、案經戊○○、乙○○、丁○○訴由臺北市政府警察局信義分
    局報告臺灣臺北地方法院檢察署（下稱臺北地檢署）檢察官
    偵查起訴。
    理  由
一、證據之認定：
    上開事實二之部分，業據證人即告訴人戊○○、乙○○、丁○○及證人即被害人甲○○、丙○○於警詢時證述明確（證
    人戊○○部分，臺北地檢署九十七年度偵字第四一○四號卷
    第九頁至第十一頁參照；證人乙○○部分，臺北地檢署九十
    七年度偵字第一四○六號卷二十二頁至第二十四頁參照；證
    人丁○○部分，臺北地檢署九十七年度偵字第一四○六號卷
    第二十八頁至第三十三頁參照；證人甲○○部分，臺北地檢
    署九十七年度偵字第四一○四號卷第十二頁至第十三頁參照
    ；證人丙○○部分，臺北地檢署九十七年度偵字第一四○六
    號卷第三十六頁至第四十頁），核與證人李兩傳、李明蓮於
    警詢時之證述情節大致相符（證人李兩傳部分，臺北地檢署
    九十七年度偵字第四一○四號卷第二十五頁至第三十頁、九
    十七年度偵字第一四○六號卷第十二頁至第十七頁第一百九
    十五頁至第一百九十六頁參照；證人李明蓮部分，臺北地檢
    署九十七年度偵字第一四○六號卷第四十二頁至第四十七頁
    參照），並有臺北市政府警察局信義分局贓物認領保管單一
    紙、手機資源回收契約書二紙、九十六年十月十四日忠孝醫
    院十樓病房走道錄影監視器翻拍照片一張在卷可稽（見臺北
    地檢署九十七年度偵字第一四○六號卷第二十頁、第二十一
    頁、第五十八頁、九十七年度偵字第四一○四號卷第八頁參
    照），且被告己○○於本院九十七年十月三十日行準備程序
    及審理時對於上揭事實二之部分均供承不諱（本院當日筆錄
    參照），是依(一)告訴人戊○○、乙○○、丁○○之指訴、(二)
    被害人甲○○、丙○○之證述、(三)證人李兩傳、李明蓮之證
    述、(四)臺北市政府警察局信義分局贓物認領保管單一紙、(五)
    手機資源回收契約書二紙、(六)九十六年十月十四日忠孝醫院
    十樓病房走道錄影監視器翻拍照片一張等補強證據，已足資
    擔保被告於本院審理時所為上開任意性自白具有相當程度之
    真實性，而得確信被告上述自白之犯罪事實確屬真實，從而
    依刑事訴訟法第一百五十六條第一項及同條第二項規定，自
    得依被告上述自白及各該補強證據認定被告確有為上揭事實
    二所載之竊盜及夜間侵入有人居住之建築物竊盜之犯行。又
    被告雖於言詞辯論終結後，復於九十七年十一月十一日具狀
    陳稱本件被害人遭竊手機均係伊向綽號「阿宏」之人所購得
    云云，惟查，被告前於檢查事務官詢問時，先係陳稱本件被
    害人遭竊手機均係向黃建邦收購（臺北地檢署九十七年度偵
    字第一四○六號卷第一百九十頁至第一百九十一頁參照），
    經檢查事務官於九十七年五月二十二日提詢黃建邦，確認被
    告所辯純屬子虛後（臺北地檢署九十七年度偵字第一四○六
    號卷第一百九十頁至第一百九十一頁參照），檢察官將被告
    提起公訴，迭經本院於九十七年八月十四日、同年十月九日
    、同年十月三十日分別行準備程序及審理時，被告均不曾再
    主張此辯解（本院各日準備程序、審理筆錄參照），並於本
    院九十七年十月三十日十月三十日行準備程序及審理時，對
    於上揭事實二之部分為認罪之表示，已如上述，則於言詞辯
    論終結後，復又提出向「阿宏」收購手機之辯解，本院審酌
    被告前後供陳購買手機之對象前後反覆，顯係意圖拖延訴訟
    ，認無再開辯論予以調查之必要，併此說明。綜上所述，本
    件事證明確，被告之犯行堪以認定。
二、核被告己○○就事實二之(一)、(五)所為，均係犯刑法第三百二
    十條之竊盜罪；就事實二之(二)、(三)、(四)所為，均係犯刑法第
    三百二十一條第一項第一款之夜間侵入有人居住之建築物竊
    盜罪。
三、被告有如事實一所載犯罪科刑及執行情形，有臺灣高等法院
    被告前案紀錄表一份在卷可稽，其於上開有期徒刑執行完畢
    後五年內，故意再犯本案有期徒刑以上之五罪，均為累犯，
    應依刑法第四十七條第一項之規定，分別加重其刑。
四、爰審酌被告時值青年，不思正當工作以獲取財物，妄想以竊
    盜手段不勞而獲，觀念偏差，有待矯正，且前已多次因犯竊
    盜罪而經法院判刑確定，顯見其未因前所受刑之執行而決心
    改過，及其利用他人生病住院之際，趁機竊盜，顯見其惡性
    非輕，應予非難，然其犯後尚能坦承犯行，態度尚稱良好，
    並兼衡其智識、品行、犯罪動機、目的、手段、所生之危害
    等一切情狀，分別量處如主文所示之刑，並合併定其應執行
    之刑，以示懲儆。
據上論斷，依刑事訴訟法第二百七十三條之一第一項、第二百九
十九條第一項前段，刑法第三百二十條第一項、第三百二十一條
第一項第一款、第四十七條第一項、第五十一條第五款，刑法施
行法第一條之一，判決如主文。
本案經檢察官廖先志到庭執行職務。
中    華    民    國    97    年    11    月    13    日
                  刑事第九庭法  官  張詩芸
以上正本證明與原本無異。
如不服本判決，應於判決送達後10日內，向本院提出上訴狀。
                            書記官  顏淑華
中    華    民    國    97    年    11    月    13    日
附錄本案論罪科刑法條全文
中華民國刑法第三百二十條
（普通竊盜罪、竊佔罪）
意圖為自己或第三人不法之所有，而竊取他人之動產者，為竊盜
罪，處五年以下有期徒刑、拘役或五百元以下罰金。
意圖為自己或第三人不法之利益，而竊佔他人之不動產者，依前
項之規定處斷。
前二項之未遂犯罰之。
中華民國刑法第三百二十一條
（加重竊盜罪）
犯竊盜罪而有左列情形之一者，處六月以上、五年以下有期徒刑
：
一、於夜間侵入住宅或有人居住之建築物、船艦或隱匿其內而犯
    之者。
二、毀越門扇、牆垣或其他安全設備而犯之者。
三、攜帶兇器而犯之者。
四、結夥三人以上而犯之者。
五、乘火災、水災或其他災害之際而犯之者。
六、在車站或埠頭而犯之者。
前項之未遂犯罰之。


司法院資訊處製作；財團法人民間司法改革基金會備份。
